【裁判字號】    95,訴,83
【裁判日期】    950427
【裁判案由】    違反槍砲彈藥刀械管制條例
【裁判全文】
臺灣花蓮地方法院刑事判決                95年度訴字第83號
公  訴  人  臺灣花蓮地方法院檢察署檢察官
被      告  甲○○
            乙○○
共     同
指定辯護人  本院法官張嘉芬
上列被告因違反槍砲彈藥刀械管制條例案件，經檢察官提起公訴
（94年度核退偵第299號），本院判決如下：
    主  文
甲○○共同未經許可，持有可發射金屬具有殺傷力之空氣長槍，
，處有期徒刑壹年拾月，併科罰金新臺幣萬元，罰金如易服勞
役，以新臺幣玖佰元即銀元佰元折算壹日。緩刑伍年。扣案之
空氣長槍壹枝（附有狙擊鏡壹個，槍枝管制編號0000000000）、
小型二氧化碳高壓鋼瓶肆瓶、鋼珠壹包均沒收。
乙○○共同未經許可，持有可發射金屬具有殺傷力之空氣長槍，
，處有期徒刑壹年陸月，併科罰金新臺幣萬元，罰金如易服勞
役，以新臺幣玖佰元即銀元佰元折算壹日。緩刑肆年。扣案之
空氣長槍壹枝（附有狙擊鏡壹個，槍枝管制編號0000000000）、
小型二氧化碳高壓鋼瓶肆瓶、鋼珠壹包均沒收。
    事  實
一、甲○○、乙○○均明知槍砲為管制物品，未經中央主管機關
    許可，不得任意持有。甲○○竟基於持有具殺傷力槍砲之犯
    意，於民國94年3月間某日，在花蓮縣富里鄉富南村，向綽
    號「小雄」之不詳姓名男子，借用具殺傷力之空氣長槍1支
    （附有狙擊鏡1個，槍枝管制編號0000000000），而未經許
    可持有之，並於同年4月14日上午某時，購買小型二氧化碳
    高壓鋼瓶4瓶（起訴書誤載為7瓶）及直徑約6mm之鋼珠1包，
    旋於同日下午攜帶上開空氣長槍約同乙○○，前往花蓮縣富
    里鄉富南村42號附近試射該槍。乙○○乃基於與甲○○共同
    持有具殺傷力槍砲之犯意聯絡，亦未經許可持有該槍，並使
    用該槍瞄準鳥類試射。適員警於同日下午1時許執行巡邏勤
    務時當場查獲，並扣得上開空氣長槍1支（附有狙擊鏡1個）
    、小型二氧化碳高壓鋼瓶4瓶、鋼珠1包等物，始查悉上情。
二、案經花蓮縣警察局玉里分局報告臺灣花蓮地方法院檢察署檢
    察官偵查起訴。
    理  由
一、上揭事實，業據被告甲○○、乙○○於警詢、偵查中及本院
    審理時均坦承不諱，並有經警查扣之前揭空氣長槍1支（附
    有狙擊鏡1個）、小型二氧化碳高壓鋼瓶4瓶、鋼珠1包及卷
    附照片6幀可資佐證。又前揭扣案之空氣長槍、小型二氧化
    碳高壓鋼瓶、鋼珠經送內政部警政署刑事警察局以性能檢驗
    法、動能測試法鑑定結果，認為：「一、送鑑空氣長槍1支
    （槍枝管制編號0000000000），認係以小型二氧化碳高壓鋼
    瓶內氣體為發射動力之空氣長槍，經實際裝填6mm鋼珠（重
    0.88公克）試射3次，測得鋼珠發射速度分別為152、150、
    149公尺/秒，計算其發射動能為10.17、9.90、9.77焦耳，
    單位面積動能為35.95、35.01、34.55焦耳/平方公分；二、
    送鑑空氣鋼瓶4瓶，認均係小型二氧化碳高壓鋼瓶；三、送
    鑑鋼珠1包，認均係直徑約6mm之鋼珠」，有該局94年5月23
    日刑鑑字第0940074133號槍彈鑑定書1份在卷可稽，又依內
    政部警政署刑事警察局對活豬作射擊測試結果，彈丸單位面
    積動能達24焦耳/平方公分，則足以穿入豬隻皮肉層；依日
    本科學警察研究所之研究結果，彈丸單位面積動能達20焦耳
    /平方公分，則足以穿入人體皮肉層，此亦有該局提供殺傷
    力之相關數據附於上開槍彈鑑定書內可供參照，而扣案之空
    氣長槍，經鑑定機構試射3次，單位面積動能均超過24焦耳/
    平方公分，顯足以穿入人體皮肉層，應認具殺傷力無訛。是
    被告2人之自白核與事實相符，應可採信，本件事證明確，
    被告2人犯行均堪予認定。
二、核被告2人所為，均係犯槍砲彈藥刀械管制條例第8條第4項
    之未經許可持有其他可發射金屬具有殺傷力之空氣長槍罪。
    又被告2人就上開犯行有犯意聯絡及行為分擔，均為共同正
    犯。再被告2人雖未經許可持有上開空氣長槍，行為可議，
    然其等均年輕視淺、思慮不週，純出於好奇之動機而持有槍
    枝，且被告2人持有該槍期間甚短，且依卷內資料亦查無其
    等持槍欲供犯罪之用，危害社會治安程度並非重大，本院認
    如量以最低度之法定本刑3年以上有期徒刑，尚嫌過重，在
    客觀上足以引起一般同情，顯可憫恕，爰依刑法第59條之規
    定均酌減其刑。爰審酌被告2人任意持有具殺傷力之空氣長
    槍，對社會具有潛在危險性，威脅社會秩序及人民之生命、
    身體安全，惟念被告2人尚無將之為不法使用，暨其等之素
    行、持槍動機、目的、與犯罪後均坦承犯行，態度良好等一
    切情狀，各量處如主文所示之刑，並均就併科罰金部分諭知
    易服勞役之標準，以示懲儆。又查被告2人前均未曾受有期
    徒刑以上刑之宣告，有臺灣高等法院被告前案紀錄表各乙份
    在卷可稽，其等因一時失慮致罹刑典，犯後已坦承犯行深具
    悔意，本院認經此教訓後，當知警惕應無再犯之虞，因而認
    其等所受刑之宣告以暫不執行為適當，併予宣告被告甲○○
    緩刑5年，被告乙○○緩刑4年，以勵自新。扣案之空氣長槍
    1支（附有狙擊鏡1個，槍枝管制編號0000000000），為非經
    主管機關許可不得持有之物，係屬違禁物，應依刑法第38條
    第1項第1款之規定宣告沒收；另扣案之小型二氧化碳高壓鋼
    瓶4瓶、鋼珠1包，為被告甲○○所有，且供本案犯罪所用之
    物，爰依同條項第2款之規定宣告沒收，再者，被告2人既為
    共犯，自應在其等主刑項下均併為上項沒收之諭知，以資適
    法，附此敘明。
據上論斷，應依刑事訴訟法第299條第1項前段，槍砲彈藥刀械管
制條例第8條第4項，刑法第11條前段、第28條、第59條、第42條
第2項、第74條第1項、第38條第1項第1款、第2款，罰金罰鍰提
高標準條例第2條，現行法規所定貨幣單位折算新臺幣條例第2條
，判決如主文。
本案經檢察官張立言到庭執行職務。
中    華    民    國    95    年    4     月    27    日
                         臺灣花蓮地方法院刑事第一庭
                                審判長法官 張健河
                                      法官 李世華
                                      法官 吳韻馨
上列正本證明與原本無異。
如對本判決不服，應於送達後10日內，向本院提出上訴狀。（應
抄附繕本）
                                      書記官
中    華    民    國   95     年    4     月  27      日
附錄論罪科刑法條：
槍砲彈藥刀械管制條例第8條第4項：
未經許可，製造、販賣或運輸鋼筆槍、瓦斯槍、麻醉槍、獵槍或
空氣槍者，處五年以上有期徒刑，併科新台幣一千萬元以下罰金
。
未經許可，轉讓、出租或出借前項所列槍枝者，處三年以上十年
以下有期徒刑，併科新台幣七百萬元以下罰金。
意圖供自己或他人犯罪之用，而犯前二項之罪者，處無期徒刑或
七年以上有期徒刑，併科新台幣一千萬元以下罰金。
未經許可，持有、寄藏或意圖販賣而陳列第一項所列槍枝者，處
一年以上七年以下有期徒刑，併科新台幣七百萬元以下罰金。
第一項至第三項之未遂犯罪之。


司法院資訊處製作；財團法人民間司法改革基金會備份。
